臺灣高等法院高雄分院刑事判決　　　　 94年度上訴字第770號
上　訴　人　臺灣高雄地方法院檢察署檢察官
被　　　告　甲○○
上列上訴人因被告違反毒品危害防制條例案件，不服臺灣高雄地
方法院94年度訴字第1029號中華民國94年4月29日第一審判決（
起訴案號：臺灣高雄地方法院檢察署94年度毒偵字第2004號），
提起上訴（併辦案號：同署94年度毒偵字第3132號），本院判決
如下：
     主  文
原判決撤銷。
甲○○連續施用第一級毒品，累犯，處有期徒刑拾月，扣案之殘
留海洛因之注射針筒壹支及殘渣袋只，均沒收銷燬之；又連續
施用第二級毒品，累犯，處有期徒刑陸月；應執行有期徒刑壹年
貳月，扣案之殘留海洛因之注射針筒壹支及殘渣袋只，均沒收
銷燬之。
     事  實
一、甲○○於民國（下同）91年6 月間，因施用毒品案件，經臺
    灣高雄地方法院裁定送觀察勒戒後，認無繼續施用毒品傾向
    ，由臺灣高雄地方法院檢察署檢察官於91年7 月4 日釋放，
    又於93年間，因犯竊盜罪，經臺灣高雄地方法院以93年度簡
    字第1041號判決判處有期徒刑3 月確定，並於93年10月13日
    執行完畢釋放。詎甲○○仍不思悔改，於觀察、勒戒執行完
    畢釋放後5 年內，復基於施用第一級毒品海洛因及施用第二
    級毒品安非他命之概括犯意，自94年1 月8 日起至94年4 月
    10日止，先後在其台南縣安定鄉港口村港口358 號住處，及
    高雄縣鳳山市○○○路346 號居所等地，分別以海洛因摻水
    裝入針筒注射方式，施用第一級毒品海洛因多次，及以安非
    他命裝入玻璃吸食器內，以火燒烤產生煙霧，而吸其煙霧之
    方式，施用第二級毒品多次。其間，於94年1 月11日20時許
    ，在高雄縣大寮鄉○○村○○路與崇文路口，為警查獲，又
    於94年4 月13日18時許，在高雄縣鳳山市○○○路346 號居
    所，為警查獲其施用海洛因之注射針筒1 支及殘渣袋3 只，
    而查獲上情。
二、案由高雄縣警察局鳳山分局報請臺灣高雄地方法院檢察署檢
    察官偵查起訴及移送併案審理。
     理  由
一、前開被告甲○○連續多次施用第一級毒品海洛因及施用第二
    級毒品安非他命之事實，已據被告於審理中供承不諱，並有
    被告陳明為其所有供施用海洛因所用之注射針筒1 支及殘渣
    袋3 只扣案可佐。且被告先後2 次為警查獲，經採其尿液送
    驗結果，均呈施用海洛因代謝之嗎啡陽性反應，及安非他命
    之陽性反應，此有台灣檢驗科技股份有限公司94年2 月16日
    及94年5 月6 日之濫用藥物尿液檢驗報告2 份附卷可稽，是
    被告之自白與事實相符，事證明確。
二、被告於91年6 月間，因施用毒品案件，經臺灣高雄地方法院
    裁定送觀察勒戒後，認無繼續施用毒品傾向，而於91年7 月
    4 日經臺灣高雄地方法院檢察署檢察官釋放，有臺灣高等法
    院被告全國前案紀錄表在卷足憑。被告於觀察、勒戒執行完
    畢釋放後，5 年內再犯施用第一級毒品及第二級毒品罪，自
    應依法論處。
三、查海洛因、安非他命係毒品危害防制條例第2 條第2 項第1
    款、第2 款所稱之第一級毒品及第二級毒品，不得非法持有
    、施用。核被告所為，係犯毒品危害防制條例第10條第1 項
    、第2 項之施用第一級毒品罪及施用第二級毒品罪。被告先
    後多次施用第一級毒品、第二級毒品，均時間緊接，各犯同
    一之罪，顯係基於概括犯意反覆為之，各均為連續犯，均應
    依刑法第56條規定各以一罪論，並均加重其刑。其施用第一
    級毒品及第二級毒品，態樣不同，罪名互異，犯意各別，應
    分論併罰，又被告於93年間犯竊盜罪，經判處有期徒刑3 月
    ，於93年10月13日執行完畢，有上開前案紀錄表可按，茲於
    受有期徒刑之執行完畢後，5 年內再犯有期徒刑之施用毒品
    罪，為累犯，均應依刑法第47條規定均加重其刑，並予遞加
    之。又被告於94年1 月8 日以後之犯行，雖未經檢察官起訴
    ，因與起訴部分有連續犯之裁判上一罪關係，為起訴效力所
    及，自應併予審理。
四、原審論處被告罪刑，固無不合，惟未及就上開為起訴效力所
    及之部分犯行，一併審理，尚有未洽。檢察官上訴意旨指摘
    原判決不當，為有理由，自應將原判決撤銷改判。爰審酌被
    告前因施用毒品，經執行觀察、勒戒後，仍不思悔改，又多
    次施用毒品，姑念犯罪後坦承犯行，態度尚好等一切情狀，
    分別量處如主文所示之刑，並定其應執行刑。扣案殘留海洛
    因之針筒1 支及殘渣袋3 只，因殘留之海洛因無法完全析離
    ，整體視為毒品，依毒品危害防制條例第18條第1 項前段宣
    告沒收銷燬之。
據上論斷，應依刑事訴訟法第369 條第1 項前段、第364 條、第
273 條之1 第1 項、第299 條第1 項前段，毒品危害防制條例第
10條第1 項、第2 項、第18條第1 項前段、刑法第11條前段、第
56條、第47條、第51條第5款，判決如主文。
本案經檢察官方娜蓉到庭執行職務。
中　　華　　民　　國　　94　　年　　6 　　月　　30　　日
                  刑事第八庭    審判長法  官  惠光霞
                                      法  官  李淑惠
                                      法  官  洪慶鐘
以上正本證明與原本無異。
施用第一級毒品部分如不服本判決應於收受本判決後10日內向本
院提出上訴書狀，其未敘述上訴理由者，並得於提起上訴後10日
內向本院補提理由書狀（均須按他造當事人之人數附繕本）「切
勿逕送上級法院」。
其他不得上訴。
中　　華　　民　　國　　94　　年　　7 　　月　　4 　　日
　　　　　　　　　　　　　　　　　　　書記官  呂素珍
附錄本判決論罪科刑法條：
毒品危害防制條例第10條第1項、第2項：
施用第一級毒品者，處 6 月以上 5 年以下有期徒刑。
施用第二級毒品者，處 3 年以下有期徒刑。
                                                     K
